【裁判字號】    98,上訴,892
【裁判日期】    980907
【裁判案由】    毒品危害防制條例
【裁判全文】
臺灣高等法院臺南分院刑事判決         98年度上訴字第892號
上  訴  人
即  被  告  甲○○
                    （現於臺灣臺南監獄臺南分監執行中）
上列上訴人因毒品危害防制條例案件，不服臺灣臺南地方法院九
十八年度訴字第八八九號中華民國九十八年七月三十日第一審判
決（起訴案號：臺灣臺南地方法院檢察署九十八年度營毒偵字第
一四八號），提起上訴，本院判決如下：
    主  文
上訴駁回。
    理  由
一、按刑事訴訟法第三百五十條、第三百六十一條、第三百六十
    二條、第三百六十七條規定，不服地方法院之第一審判決而
    上訴者，須提出上訴書狀，並應敘述具體理由，此為上訴必
    備之程式；如所提之書狀未敘述上訴理由，或僅曾以言詞陳
    述上訴理由者，均應於上訴期間屆滿後二十日內補提理由書
    於第一審法院。第一審法院經形式審查，認逾期未補提上訴
    理由者，應定期間先命補正；逾期未補正者，為上訴不合法
    律上之程式，應以裁定駁回。倘已提出上訴理由，但所提非
    屬具體理由者，則由第二審法院以上訴不合法律上之程式，
    判決駁回。而所謂具體理由，必係依據卷內既有訴訟資料或
    提出新事證，指摘或表明第一審判決有何採證、認事、用法
    或量刑等足以影響判決本旨之不當或違法，而構成應予撤銷
    之具體事由，始克當之（例如：依憑證據法則具體指出所採
    證據何以不具證據能力，或依憑卷證資料，明確指出所為證
    據證明力之判斷如何違背經驗、論理法則）；倘僅泛言原判
    決認定事實錯誤、違背法令、採証違法、判決不公、量刑失
    之過重或輕縱，而未依上揭意旨指出具體事由，或形式上雖
    已指出具體事由，然該事由縱使屬實，亦不足以認為原判決
    有何不當或違法者（例如：對不具有調查必要性之證據，法
    院未依聲請調查亦未說明理由，或援用證據不當，但除去該
    證據仍應為同一事實之認定），皆難謂係具體理由，而應認
    其上訴為不合法律上之程式（最高法院九十七年台上字第八
    九二號判決、九十七年台上字第三二六七號判決意旨及法院
    辦理刑事訴訟案件應行注意事項第一六二點參照）。
二、本件上訴意旨略以：被告本件施用毒品，係在被有偵查權之
    公務員發覺前，主動向台南縣警察局新營分局員警坦承，並
    同意採尿接受裁判，屬刑法第六十二條自首之條件，應酌情
    減輕其刑，因此提起上訴聲請從輕量刑等語。
三、經查：
  (一)按除被告所犯為死刑、無期徒刑、最輕本刑為三年以上有期
    徒刑之罪或高等法院管轄第一審案件者外，於前條第一項程
    序進行中，被告先就被訴事實為有罪之陳述時，審判長得告
    知被告簡式審判程序之旨，並聽取當事人、代理人、辯護人
    及輔佐人之意見後，裁定進行簡式審判程序，刑事訴訟法第
    二百七十三條之一第一項定有明文。又簡式審判程序之證據
    調查，不受第一百五十九條第一項、第一百六十一條之二、
    第一百六十一條之三、第一百六十三條之一及第一百六十四
    條至第一百七十條規定之限制，刑事訴訟法第二百七十三條
    之二亦定有明文。本件上訴人即被告甲○○於原審九十八年
    七月十六日行準備程序時就檢察官起訴之犯罪事實為認罪之
    表示（原審卷第十六頁背面），經原審告知簡式審判程序之
    旨，並經聽取其與公訴人之意見後，而裁定以簡式審判程序
    審理（原審卷第十八頁）。嗣被告於原審同日行審理程序時
    ，亦坦承全部犯罪事實，且就卷內證據資料均表示無意見並
    當庭表明無證據請求調查（原審卷第十九至廿頁），先此敘
    明。
  (二)其次，本件被告雖已敘述上訴理由，但其上訴理由，僅泛以
    被告其係自首，依法應能減輕其刑，盼能從輕量刑云云。惟
    本件原審係依被告於原審準備及審理程序中之認罪陳述，已
    於事實及理由欄中說明被告罪刑成立之理由，並於事實及理
    由欄二詳予說明補充證據「被告於警偵訊之供述及於本院準
    備程序、審理之自白」外，餘均「引用起訴書所載（如附件
    ）」。亦即上揭犯罪事實，業據被告自首在卷，且有尿液檢
    驗報告、檢察署刑案資料查註紀錄表及全國施用毒品案件紀
    錄表各一紙附卷等情，兼衡以被告曾因施用毒品案件，經觀
    察、勒戒後，認有繼續施用毒品之傾向，經裁定令入戒治處
    所施以強制戒治，於八十九年十二月廿日停止戒治付保護管
    束出所，嗣因保護管束期間內違反應遵守事項情節重大而經
    裁定撤銷停止戒治，令入戒治處所施以強制戒治而於九十一
    年三月一日期滿出監，並由檢察官於九十一年三月廿日，以
    九十年度毒偵字第一三八六號為不起訴處分確定，竟仍不思
    悔改再陸續施用，顯見其戒癮之意志力尚薄弱，本不宜寬貸
    ，惟念其施用毒品之犯行乃自戕一己之身體健康，尚未害及
    他人，且施用毒品者通常具有相當程度之生理成癮性及心理
    依賴性，戒除不易，犯罪心態與一般刑事犯罪之本質不同，
    非難性較低，兼以其犯罪之動機、目的、智識程度、家庭生
    活狀況，犯後坦承犯行態度良好以及檢察官求刑等一切情狀
    ，再參以被告於前之有期徒刑執行完畢後五年內故意再犯本
    件有期徒刑以上之罪，為累犯，應依刑法第四十七條第一項
    之規定加重其刑等情，又被告甲○○犯罪後在未被有偵查權
    之公務員或機關發覺其有施用毒品海洛因前，主動向臺南縣
    警察局新營分局員警吳錦昌坦承施用海洛因、並同意採尿、
    接受裁判等情，有被告九十八年四月五日調查筆錄及臺南縣
    警察局新營分局刑事案件報告書附卷可稽，被告行為合乎自
    首之要件，依刑法第六十二條前段減輕其刑，並就前開累犯
    加重、自首減輕等事項，依法先加後減之。而量處有期徒刑
    十月，經核並無不當。依上所述，本件原審顯已認定被告合
    乎自首，且依法減輕其刑在案。茲被告上訴理由再聲請依自
    首減輕其刑云云，尚有誤會。復揆諸上開判決意旨，被告之
    上訴顯未依據卷內既有訴訟資料或提出新事證，具體指摘或
    表明第一審判決有何認事採證不當或違法之事由或其於原審
    之自白有何違反任意性之規定，徒以上開理由指稱原判決不
    當，揆諸前開說明，其上訴理由，自難謂係具體理由。是上
    訴人即被告之上訴顯不合法律上之程式，爰依刑事訴訟法第
    三百六十七條前段之規定，駁回其上訴，並不經言詞辯論為
    之。
四、據上論斷，應依刑事訴訟法第三百六十七條前段、第三百七
    十二條，判決如主文。
中    華    民    國    98    年    9     月    7     日
                  刑事第六庭    審判長法  官    董武全
                                      法  官    林英志
                                      法  官    沈揚仁
以上正本證明與原本無異。
如不服本判決應於收受送達後10日內向本院提出上訴書狀，其未
敘述上訴理由者，並得於提起上訴後10日內向本院補提理由書（
均須按他造當事人之人數附繕本）「切勿逕送上級法院」。
                                      書記官    廖文靜
中    華    民    國    98    年    9     月    7     日


司法院資訊處製作；財團法人民間司法改革基金會備份。
